【裁判字號】    92,上易,330
【裁判日期】    920424
【裁判案由】    違反毒品危害防制條例
【裁判全文】
臺灣高等法院高雄分院刑事判決                    九十二年度上易字第三三號
    上訴人  甲○○
    即被告
右上訴人因違反毒品危害防制條例案件，不服臺灣高雄地方法院九十一年度易字第三
七九號中華民國九十二年一月二十一日第一審判決（起訴案號：臺灣高雄地方法院
檢察署九十一年度毒偵字第四三二二號），提起上訴，本院判決如左：
      主  文
上訴駁回。
    事  實
一、甲○○前曾於八十六年間因違反麻醉藥品管理條例罪，經原審法院判處有期徒刑
    四月確定，於民國八十六年九月十二日執行完畢，又因施用毒品案件，經原審法
    院以八十九年度毒聲字第九四一號裁定送觀察、勒戒後，認無繼續施用毒品之傾
    向，由臺灣高雄地方法院檢察署檢察官以八十九年度毒偵字第一一五八號為不起
    訴處分確定。嗣於前述不起訴處分後五年內，再犯施用毒品案件，經臺灣高雄地
    方法院檢察署檢察官以九十年度毒偵字第一七一六號聲請簡易判決處刑，並經原
    審法院於九十年八月二十八日以九十年度雄簡字第六二八號判處有期徒刑五月確
    定在案。猶不知悛悔，明知安非他命係屬毒品危害防制條例第二條第二項第二款
    之第二級毒品，不得非法持有、施用，詎仍未戒除施用毒品習性，復基於概括之
    犯意，自九十年十二月底某日起至九十一年六月二十三日凌晨零時許之前二十四
    小時內某時止，連續在高雄市金獅湖公園廁所內等處，施用第二級毒品安非他命
    多次，平均每星期施用一、二次。嗣於九十一年六月二十三日凌晨零時許，在高
    雄市○○區○○街九號前為警發現行跡可疑而盤查，甲○○當場將身上之第二級
    毒品安非他命二包丟棄，為警查獲，並扣得前述第二級毒品安非他命二包（各為
    驗前毛重二點二公克、驗後毛重二點一公克；驗前毛重三點五公克、驗後毛重三
    點四公克），經警採尿送驗結果呈甲基安非他命陽性反應，由臺灣高雄地方法院
    檢察署檢察官聲請送強制戒治，經原審法院以九十一年度毒聲字第五二八一號裁
    定令入戒治處所，施以強制戒治一年。
二、案經高雄市政府警察局刑警大隊移送臺灣高雄地方法院檢察署檢察官偵查起訴。
    理  由
一、訊據上訴人即被告甲○○對前述犯行供承不諱，且被告為警查獲後經採集尿液送
    高雄市政府衛生局以免疫學分析法與ＴＯＸＩ—ＬＡＢ方法檢驗結果，呈甲基安
    非他命陽性反應，此有該局九十一年六月二十八日之煙毒尿液檢驗成績書影本一
    紙在卷可稽，復經原審送高雄醫學大學附設中和紀念醫院以酵素免疫分析法（Ｅ
    ＩＡ）與ＧＣ—ＭＳ方法（氣相層析質譜儀分析法）複驗結果，亦呈甲基安非他
    命陽性反應，有該醫院九十一年十一月十五日報告編號九一一一—九三號檢驗報
    告一紙在卷可參，又扣案之白色晶體二包經送高雄醫學大學附設中和紀念醫院檢
    驗結果，確係甲基安非他命無誤，亦有該醫院九十一年十一月十九日編號九一一
    一—一一五號及九一一一—一一六號檢驗報告各一紙在卷可憑，足見被告之自白
    核與事實相符。再被告前因施用毒品案件，經原審法院裁定送觀察、勒戒後，認
    無繼續施用毒品之傾向，由臺灣高雄地方法院檢察署檢察官以八十九年度毒偵字
    第一一五八號為不起訴處分確定。嗣於前開不起訴處分後五年內，再犯施用毒品
    案件，經臺灣高雄地方法院檢察署檢察官以九十年度毒偵字第一七一六號聲請簡
    易判決處刑，並經原審法院以九十年度雄簡字第六二八號判處有期徒刑五月確定
    在案。又因本件施用第二級毒品安非他命之犯行，經臺灣高雄地方法院檢察署檢
    察官聲請令入戒治處所施以強制戒治，由原審法院以九十一年毒聲字第五二八一
    號裁定令入戒治處所，施以強制戒治一年，有原審法院九十一年毒聲字第五二八
    一號刑事裁定書、臺灣高等法院被告全國前案紀錄表及臺灣高雄地方法院檢察署
    刑案資料查註紀錄表等件附卷可參，足徵被告係於五年內三犯毒品危害防制條例
    第十條之罪，事證明確，被告之犯行洵堪認定。
二、核被告甲○○所為，係犯毒品危害防制條例第十條第二項之施用第二級毒品罪。
    被告持有第二級毒品安非他命後，進而施用，其持有之低度行為應被其施用之高
    度行為所吸收，不另論罪。被告先後多次施用第二級毒品之犯行，時間緊接，方
    法相同，觸犯構成要件相同之罪，顯係基於概括犯意反覆為之，為連續犯，應依
    刑法第五十六條之規定，論以一罪，並加重其刑。又被告前因違反麻醉藥品管理
    條例罪，經原審法院判處有期徒刑四月確定，於八十六年九月十二日執行完畢，
    此有臺灣高等法院被告全國前案紀錄表及臺灣高雄地方法院檢察署刑案資料查註
    紀錄表等件附卷可參，其於五年以內再犯本件有期徒刑以上之罪，為累犯，應依
    刑法第四十七條之規定加重其刑，並遞加之。
三、原審因而適用毒品危害防制條例第十條第二項、第十八條第一項前段，刑法第十
    一條、第五十六條、第四十七條之規定，並審酌被告甲○○屢犯不改，顯見其意
    志不堅，缺乏勒戒動機，其施用毒品足以導致精神障礙、性格異常，甚至造成生
    命危險，戕害一己之身體健康，惟其犯後尚能坦承犯行、態度尚稱良好等一切情
    狀，量處有期徒刑十月；扣案之第二級毒品安非他命二包（各為驗前毛重二點二
    公克、驗後毛重二點一公克；驗前毛重三點五公克、驗後毛重三點四公克），係
    屬毒品，應依毒品危害防制條例第十八條第一項前段規定，不問屬於犯人與否，
    宣告沒收併銷燬之。至鑑驗所耗損之第二級毒品，既已滅失，亦不另為沒收銷燬
    之諭知，於理由欄併予敘明；其認事用法，均無不合，量刑亦屬適當，被告甲○
    ○上訴意旨，以原審量刑過重，指摘原判決不當，為無理由，應予駁回。
據上論結，應依刑事訴訟法第三百六十八條，判決如主文。
本案經檢察官陳國全到庭執行職務。
中    華    民    國      九十二      年      四      月     二十四   日
                              臺灣高等法院高雄分院刑事第七庭
                                  審判長法官  李春昌
                                        法官  莊飛宗
                                        法官  黃憲文
右正本證明與原本無異。
不得上訴。
                                  法院書記官  黃英彥
中    華    民    國      九十二      年      四      月    二十四    日
附錄：本判決論罪科刑法條：
毒品危害防制條例第十條第二項：
施用第二級毒品者，處三年以下有期徒刑。


司法院資訊處製作；財團法人民間司法改革基金會備份。
